Inventaris van het archief van de Weduwebeurs van de Nederlandse Hervormde Kerk, Classis Leiden, 1948-1966
Nationaal Archief, Den Haag
Weduwenbeurs Classis Leiden
1948-1966
35053
0.40 meter; 10 inventarisnummers.
Normale geschreven, getypte en gedrukte documenten, geen bijzondere handschriften.
Nationaal Archief, Den Haag
Weduwebeurs van de Nederlands Hervormde Kerk Classis Leiden
Het archief van de Weduwenbeurs van de Nederlands Hervormde Kerk Classis Leiden (1948-1966) bestaat uit een notulenboek van vergaderingen, reglementen van de classicale weduwen- en wezenbeurs, begrotingen, jaarrekeningen, een kasboek, ledenlijsten en correspondentie.
Archiefvorming
Geschiedenis van het archiefbeheer
De verwerving van het archief
Het archief is voor langere tijd in beheer, niet in eigendom verkregen.
3.18
Aanwijzingen voor de gebruiker
Openbaarheidsbeperkingen
Volledig openbaar.
Materiële beperkingen
Aanvraaginstructie
Openbare archiefstukken kunnen online worden aangevraagd en gereserveerd. U kunt dit ook via de terminals in de studiezaal van het Nationaal Archief doen. Om te kunnen reserveren dient u de volgende stappen te volgen:
U maakt een profiel aan op www.gahetna.nl, en logt vervolgens in
Via de archiefinventaris (alleen de beschrijvingen met rode nummers) selecteert u het gewenste archiefstuk door op de knop 'Reserveren' te klikken
In het volgende scherm geeft u aan op welke dag u het archiefstuk wilt inzien
Indien u zich bevindt in de studiezaal en een tafelnummer heeft ontvangen kunt u dit nummer vermelden. Als u geen tafelnummer heeft kunt u tafelnummer 777 laten staan
Vervolgens bevestigt u uw reservering door deze te versturen.
Verwant materiaal
Beschikbaarheid van kopieën
Beschrijving van de series en archiefbestanddelen
- Notulenboek van vergaderingen van de Classicale Weduwen- en Wezenbeurs van Leiden, 18 okt. 1948 - 20 sept. 1965; 1
- Reglement voor de Classicale Weduwen- en Wezenbeurs van Leiden, 1948 en 1955; 2
- Begrotingen (financieel), 1956-1965; 3
- Jaarrekeningen, 1955-1964; 4
- Stichting belegging en beheer ten behoeve van de Weduwebeurzen der Ned. Herv. Kerk, 21 okt. 1954; 5; 1 ex
- Reglement op het reservefonds voor Weduwebeurzen, 21 nov. 1940; 6
- Ledenlijst, 1955-1965; 7
- Financien, 1956-1966; 8
- Correspondentie, 1948-1966; 9
- Kasboek, 1948-1965; 10